src-fst-root.lexc.md
* **+A** = Tilhæng
* **+AA** = Tilhæng
* **+AR** = Tilhæng
* **+AASIILLU** = Tilhæng
* **+AASIINNGUUQ** = Tilhæng
* **+AASIIT** = Tilhæng
* **+AASIT** = Tilhæng
* **+AAT** = Tilhæng
* **+ALAAQ** = Tilhæng
* **+ALAAR** = Tilhæng
* **+ALLAK** = Tilhæng
* **+ALLAP** = Tilhæng
* **+ALUK** = Tilhæng
* **+ALUP** = Tilhæng
* **+ARAQ** = Tilhæng
* **+ARSUK** = Tilhæng
* **+ARSUP** = Tilhæng
* **+ATAAR** = Tilhæng
* **+ATSIAQ** = Tilhæng
* **+GAJUK** = Tilhæng
* **+GAJUP** = Tilhæng
* **+GAJUUQ** = Tilhæng
* **+GALLAR** = Tilhæng
* **+GALUAQ** = Tilhæng
* **+GALUAR** = Tilhæng
* **+GALUP** = Tilhæng
* **+GALUTTUAQ** = Tilhæng
* **+GALUTTUAR** = Tilhæng
* **+GASAAQ** = Tilhæng
* **+GASAAR** = Tilhæng
* **+GASAP** = Tilhæng
* **+GASUAR** = Tilhæng
* **+GASUGE** = Tilhæng
* **+GASURE** = Tilhæng
* **+GE** = Tilhæng
* **+GI** = Tilhæng
* **+GIAQAR** = Tilhæng
* **+GIAR** = Tilhæng
* **+GIARTUAAR** = Tilhæng
* **+GIARTUR** = Tilhæng
* **+GIIAAQ** = Tilhæng
* **+GIIAAR** = Tilhæng
* **+GIIAAT** = Tilhæng
* **+GIILIP** = Tilhæng
* **+GIIP** = Tilhæng
* **+GIIT** = Tilhæng
* **+GIP** = Tilhæng
* **+GISSAAR** = Tilhæng
* **+GUMA** = Tilhæng
* **+GUMAAR** = Tilhæng
* **+GUMALLIR** = Tilhæng
* **+GUMINAALLI** = Tilhæng
* **+GUMINAR** = Tilhæng
* **+GUNAR** = Tilhæng
* **+GUNNAAR** = Tilhæng
* **+GUNNAIR** = Tilhæng
* **+GUNNAR** = Tilhæng
* **+GUNNARSI** = Tilhæng
* **+GUP** = Tilhæng
* **+GUSUP** = Tilhæng
* **+GUUQ** = Tilhæng
* **+GUURUNA** = Tilhæng
* **+HTR** = Tilhæng
* **+IAR** = Tilhæng
* **+ILATSI** = Tilhæng
* **+ILIQI** = Tilhæng
* **+INNANNGUAQ** = Tilhæng
* **+INNAQ** = Tilhæng
* **+INNAR** = Tilhæng
* **+INNARIAA** = Tilhæng
* **+IP** = Tilhæng
* **+IR** = Tilhæng
* **+IRNIAQ** = Tilhæng
* **+IRNIAR** = Tilhæng
* **+IRSIR** = Tilhæng
* **+IRUSSI** = Tilhæng
* **+IRUTE** = Tilhæng
* **+IRVIK** = Tilhæng
* **+ISAP** = Tilhæng
* **+ISUA** = Tilhæng
* **+IT** = Tilhæng
* **+JA** = Tilhæng
* **+JAALLU** = Tilhæng
* **+JAAR** = Tilhæng
* **+JURAR** = Tilhæng
* **+JURTUR** = Tilhæng
* **+KAA** = Tilhæng
* **+KAJAAQ** = Tilhæng
* **+KANNIQ** = Tilhæng
* **+KANNIR** = Tilhæng
* **+KAR** = Tilhæng
* **+KASIK** = Tilhæng
* **+KASIP** = Tilhæng
* **+KASSAK** = Tilhæng
* **+KASSAP** = Tilhæng
* **+KATAAR** = Tilhæng
* **+KATAP** = Tilhæng
* **+KILLI** = Tilhæng
* **+KIP** = Tilhæng
* **+KKAAQ** = Tilhæng
* **+KKAAR** = Tilhæng
* **+KKULUK** = Tilhæng
* **+KKULUP** = Tilhæng
* **+KKUMINAR** = Tilhæng
* **+KKUT** = Tilhæng
* **+KKUUTAAQ** = Tilhæng
* **+KKUUTAAR** = Tilhæng
* **+KUJUK** = Tilhæng
* **+KUJUP** = Tilhæng
* **+KUJUUQ** = Tilhæng
* **+KUJUUR** = Tilhæng
* **+KULA** = Tilhæng
* **+KULAAR** = Tilhæng
* **+KULLAK** = Tilhæng
* **+KULUK** = Tilhæng
* **+KULUP** = Tilhæng
* **+KULUUQ** = Tilhæng
* **+KUQ** = Tilhæng
* **+KUSUUR** = Tilhæng
* **+KUTSUUR** = Tilhæng
* **+LA** = Tilhæng
* **+LAAQ** = Tilhæng
* **+LAAR** = Tilhæng
* **+LI** = Tilhæng
* **+LIAA** = Tilhæng
* **+LIAASIIT** = Tilhæng
* **+LIAQ** = Tilhæng
* **+LIAR** = Tilhæng
* **+LIGUUQ** = Tilhæng
* **+LIK** = Tilhæng
* **+LIKKAAQ** = Tilhæng
* **+LIKKIRSAAR** = Tilhæng
* **+LIMI** = Tilhæng
* **+LIP** = Tilhæng
* **+LIR** = Tilhæng
* **+LIRI** = Tilhæng
* **+LIRNGUSAATE** = Tilhæng
* **+LIRSAAR** = Tilhæng
* **+LIRSUR** = Tilhæng
* **+LIRTUR** = Tilhæng
* **+LISAAR** = Tilhæng
* **+LISAR** = Tilhæng
* **+LISSAAQ** = Tilhæng
* **+LIUKU** = Tilhæng
* **+LIUKUA** = Tilhæng
* **+LIUNA** = Tilhæng
* **+LIUR** = Tilhæng
* **+LIUTE** = Tilhæng
* **+LIVIK** = Tilhæng
* **+LLAARE** = Tilhæng
* **+LLAATAA** = Tilhæng
* **+LLAMMAK** = Tilhæng
* **+LLAP** = Tilhæng
* **+LLAQQIP** = Tilhæng
* **+LLAR** = Tilhæng
* **+LLARIP** = Tilhæng
* **+LLATSIAR** = Tilhæng
* **+LLATTAA** = Tilhæng
* **+LLATTAAR** = Tilhæng
* **+LLATUAR** = Tilhæng
* **+LLI** = Tilhæng
* **+LLIQ** = Tilhæng
* **+LLIR** = Tilhæng
* **+LLIRPAAQ** = Tilhæng
* **+LLIUR** = Tilhæng
* **+LLUAR** = Tilhæng
* **+LLUINNAQ** = Tilhæng
* **+LLUINNAQQISSAAQ** = Tilhæng
* **+LLUINNAR** = Tilhæng
* **+LU** = Tilhæng
* **+LUGUUQ** = Tilhæng
* **+LUINNAR** = Tilhæng
* **+LUMI** = Tilhæng
* **+LUMIAASIIT** = Tilhæng
* **+LUP** = Tilhæng
* **+LUQA** = Tilhæng
* **+LUSUUQ** = Tilhæng
* **+LUUNNIILLI** = Tilhæng
* **+LUUNNIILLU** = Tilhæng
* **+LUUNNIIMMI** = Tilhæng
* **+LUUNNIIT** = Tilhæng
* **+LUUR** = Tilhæng
* **+MAA** = Tilhæng
* **+MAANNA** = Tilhæng
* **+MAANNAA** = Tilhæng
* **+MAANNAAJUNA** = Tilhæng
* **+MAAR** = Tilhæng
* **+MI** = Tilhæng
* **+MIAA** = Tilhæng
* **+MIAASIINNGUUQ** = Tilhæng
* **+MIAASIIT** = Tilhæng
* **+MINIQ** = Tilhæng
* **+MISAAR** = Tilhæng
* **+MITA** = Tilhæng
* **+MITAAVA** = Tilhæng
* **+MITAAVAAKU** = Tilhæng
* **+MITAAVAANA** = Tilhæng
* **+MITAAVAMI** = Tilhæng
* **+MIU** = Tilhæng
* **+MIUQ** = Tilhæng
* **+MMIRSUR** = Tilhæng
* **+NAAR** = Tilhæng
* **+NAQ** = Tilhæng
* **+NAR** = Tilhæng
* **+NASUGE** = Tilhæng
* **+NASURE** = Tilhæng
* **+NAVIAR** = Tilhæng
* **+NAVIIR** = Tilhæng
* **+NAVIIRSAAR** = Tilhæng
* **+NGA** = Tilhæng
* **+NGAAQ** = Tilhæng
* **+NGAAR** = Tilhæng
* **+NGAATSIAQ** = Tilhæng
* **+NGAJAK** = Tilhæng
* **+NGAJAP** = Tilhæng
* **+NIAA** = Tilhæng
* **+NIAALUP** = Tilhæng
* **+NIAQ** = Tilhæng
* **+NIAR** = Tilhæng
* **+NIARIUTAA** = Tilhæng
* **+NIARSARE** = Tilhæng
* **+NIINNAR** = Tilhæng
* **+NIKUQ** = Tilhæng
* **+NIKUU** = Tilhæng
* **+NIP** = Tilhæng
* **+NIQ** = Tilhæng
* **+NIQAR** = Tilhæng
* **+NIQ_AJUR** = Tilhæng
* **+NIR** = Tilhæng
* **+NIRAR** = Tilhæng
* **+NIRLIUR** = Tilhæng
* **+NIRLUP** = Tilhæng
* **+NIRPAA** = Tilhæng
* **+NIRPAAQ** = Tilhæng
* **+NIRPAARPAA** = Tilhæng
* **+NIRPAARPAAJU** = Tilhæng
* **+NIRSAQ** = Tilhæng
* **+NIRU** = Tilhæng
* **+NIRUJUSSUU** = Tilhæng
* **+NIRUMAAQ** = Tilhæng
* **+NIRUMAAR** = Tilhæng
* **+NISAQ** = Tilhæng
* **+NISSAQ** = Tilhæng
* **+NIUP** = Tilhæng
* **+NIUTAA** = Tilhæng
* **+NIUTE** = Tilhæng
* **+NNAAQ** = Tilhæng
* **+NNAP** = Tilhæng
* **+NNAR** = Tilhæng
* **+NNGAANNIIR** = Tilhæng
* **+NNGAR** = Tilhæng
* **+NNGIR** = Tilhæng
* **+NNGIRSAAR** = Tilhæng
* **+NNGISAANNAR** = Tilhæng
* **+NNGIT** = Tilhæng
* **+NNGUALLAARE** = Tilhæng
* **+NNGUAQ** = Tilhæng
* **+NNGUAR** = Tilhæng
* **+NNGUARSI** = Tilhæng
* **+NNGUASIK** = Tilhæng
* **+NNGUATSIAR** = Tilhæng
* **+NNGUJUUR** = Tilhæng
* **+NNGUR** = Tilhæng
* **+NNGUUJUIT** = Tilhæng
* **+PAAQ** = Tilhæng
* **+PAJAAQ** = Tilhæng
* **+PAJAAR** = Tilhæng
* **+PAJUK** = Tilhæng
* **+PAJUP** = Tilhæng
* **+PAK** = Tilhæng
* **+PALAAQ** = Tilhæng
* **+PALAAR** = Tilhæng
* **+PALLAK** = Tilhæng
* **+PALLAP** = Tilhæng
* **+PALUK** = Tilhæng
* **+PALUP** = Tilhæng
* **+PASIP** = Tilhæng
* **+PIAQ** = Tilhæng
* **+PIAR** = Tilhæng
* **+PILUK** = Tilhæng
* **+PILUP** = Tilhæng
* **+PILUUR** = Tilhæng
* **+QANNGIT** = Tilhæng
* **+QAR** = Tilhæng
* **+QATE** = Tilhæng
* **+QATIGIIP** = Tilhæng
* **+QATIGIIT** = Tilhæng
* **+QATTAAR** = Tilhæng
* **+QE** = Tilhæng
* **+QENA** = Tilhæng
* **+QINA** = Tilhæng
* **+QISSAAR** = Tilhæng
* **+QQA** = Tilhæng
* **+QQAAQ** = Tilhæng
* **+QQAAR** = Tilhæng
* **+QQAJAA** = Tilhæng
* **+QQAJAR** = Tilhæng
* **+QQAMMI** = Tilhæng
* **+QQAMMIQ** = Tilhæng
* **+QQAMMIR** = Tilhæng
* **+QQAR** = Tilhæng
* **+QQARTUR** = Tilhæng
* **+QQATAR** = Tilhæng
* **+QQATUR** = Tilhæng
* **+QQINNAAQ** = Tilhæng
* **+QQINNAAR** = Tilhæng
* **+QQIP** = Tilhæng
* **+QQISSAAQ** = Tilhæng
* **+QQISSAAR** = Tilhæng
* **+QQU** = Tilhæng
* **+QQURTU** = Tilhæng
* **+QQURTUSI** = Tilhæng
* **+QQURTUUQ** = Tilhæng
* **+QQUSAAR** = Tilhæng
* **+QQUTE** = Tilhæng
* **+QQUUQE** = Tilhæng
* **+QQUUTE** = Tilhæng
* **+R** = Tilhæng
* **+RAALLAK** = Tilhæng
* **+RAAR** = Tilhæng
* **+RALAAQ** = Tilhæng
* **+RALAK** = Tilhæng
* **+RAR** = Tilhæng
* **+RASAAR** = Tilhæng
* **+RATAAR** = Tilhæng
* **+RATAR** = Tilhæng
* **+RIAANNAA** = Tilhæng
* **+RIAAT** = Tilhæng
* **+RIANNGUAR** = Tilhæng
* **+RIAQ** = Tilhæng
* **+RIAR** = Tilhæng
* **+RIATAAR** = Tilhæng
* **+RIIR** = Tilhæng
* **+RIP** = Tilhæng
* **+RLAAQ** = Tilhæng
* **+RRAK** = Tilhæng
* **+RRATE** = Tilhæng
* **+RSUR** = Tilhæng
* **+RUJUK** = Tilhæng
* **+RUJUP** = Tilhæng
* **+RUJUUJUTAA** = Tilhæng
* **+RUJUUR** = Tilhæng
* **+RUJUURUTAA** = Tilhæng
* **+RULUP** = Tilhæng
* **+RULUUR** = Tilhæng
* **+RUNAR** = Tilhæng
* **+RUSAAR** = Tilhæng
* **+RUSAQ** = Tilhæng
* **+RUSAR** = Tilhæng
* **+RUTTUR** = Tilhæng
* **+RUUSAAR** = Tilhæng
* **+SAAR** = Tilhæng
* **+SAR** = Tilhæng
* **+SARE** = Tilhæng
* **+SI** = Tilhæng
* **+SIAQ** = Tilhæng
* **+SII** = Tilhæng
* **+SILAT** = Tilhæng
* **+SIMA** = Tilhæng
* **+SIMAAR** = Tilhæng
* **+SINNAA** = Tilhæng
* **+SINNAAA** = Tilhæng
* **+SINNAANNGUR** = Tilhæng
* **+SINNAAQ** = Tilhæng
* **+SINNAR** = Tilhæng
* **+SIR** = Tilhæng
* **+SIUR** = Tilhæng
* **+SIUT** = Tilhæng
* **+SSA** = Tilhæng
* **+SSAALIQI** = Tilhæng
* **+SSAAR** = Tilhæng
* **+SSAMAAQ** = Tilhæng
* **+SSAMAAR** = Tilhæng
* **+SSAQ** = Tilhæng
* **+SSAQQIP** = Tilhæng
* **+SSI** = Tilhæng
* **+SSIP** = Tilhæng
* **+SSUAQ** = Tilhæng
* **+SSUSIQ** = Tilhæng
* **+SUAQ** = Tilhæng
* **+SUAR** = Tilhæng
* **+SUATAAR** = Tilhæng
* **+SUNGAR** = Tilhæng
* **+SUNNI** = Tilhæng
* **+SUNNIP** = Tilhæng
* **+SUR** = Tilhæng
* **+SURE** = Tilhæng
* **+T** = Tilhæng
* **+TA** = Tilhæng
* **+TAAMA** = Tilhæng
* **+TAAQ** = Tilhæng
* **+TAAR** = Tilhæng
* **+TAAVA** = Tilhæng
* **+TALLAP** = Tilhæng
* **+TAQ** = Tilhæng
* **+TAR** = Tilhæng
* **+TARE** = Tilhæng
* **+TARIAARUTE** = Tilhæng
* **+TARIAQ** = Tilhæng
* **+TARIAQAR** = Tilhæng
* **+TARIAR** = Tilhæng
* **+TASSAA** = Tilhæng
* **+TE** = Tilhæng
* **+TIGE** = Tilhæng
* **+TIP** = Tilhæng
* **+TIR** = Tilhæng
* **+TITAAR** = Tilhæng
* **+TITIR** = Tilhæng
* **+TSAALI** = Tilhæng
* **+TSAALIUR** = Tilhæng
* **+TSAP** = Tilhæng
* **+TSIALAK** = Tilhæng
* **+TSIAQ** = Tilhæng
* **+TSIAR** = Tilhæng
* **+TSIISAA** = Tilhæng
* **+TSIP** = Tilhæng
* **+TSIR** = Tilhæng
* **+TTAAQ** = Tilhæng
* **+TTAARLU** = Tilhæng
* **+TTAARMI** = Tilhæng
* **+TTUINNAR** = Tilhæng
* **+TU** = Tilhæng
* **+TUAQ** = Tilhæng
* **+TUAR** = Tilhæng
* **+TUARANNGUU** = Tilhæng
* **+TUATAAR** = Tilhæng
* **+TUGAQ** = Tilhæng
* **+TUKASSAA** = Tilhæng
* **+TUQ** = Tilhæng
* **+TUQAQ** = Tilhæng
* **+TUR** = Tilhæng
* **+TURSUU** = Tilhæng
* **+TURUJUSSUANNGUR** = Tilhæng
* **+TURUJUSSUU** = Tilhæng
* **+TURUJUSSUUSIMA** = Tilhæng
* **+TURUJUSSUUSIMAGALUAR** = Tilhæng
* **+TURUJUSSUUSSA** = Tilhæng
* **+TURUJUU** = Tilhæng
* **+TUSSAA** = Tilhæng
* **+TUSSAAGALUAR** = Tilhæng
* **+TUSSAANNGIKKALUAR** = Tilhæng
* **+TUSSAANNGIT** = Tilhæng
* **+TUSSANNGUR** = Tilhæng
* **+TUSSAQ** = Tilhæng
* **+TUU** = Tilhæng
* **+TUUQ** = Tilhæng
* **+TUUR** = Tilhæng
* **+TUUSAAR** = Tilhæng
* **+TUUSI** = Tilhæng
* **+U** = Tilhæng
* **+UAAR** = Tilhæng
* **+UKU** = Tilhæng
* **+UKUA** = Tilhæng
* **+UMA** = Tilhæng
* **+UMI** = Tilhæng
* **+UMMI** = Tilhæng
* **+UMMIR** = Tilhæng
* **+UNA** = Tilhæng
* **+UR** = Tilhæng
* **+URL** = Tilhæng
* **+USAAQ** = Tilhæng
* **+USAAR** = Tilhæng
* **+USAP** = Tilhæng
* **+USAQ** = Tilhæng
* **+USAR** = Tilhæng
* **+USIQ** = Tilhæng
* **+UTE** = Tilhæng
* **+UTIGE** = Tilhæng
* **+VALLAAQ** = Tilhæng
* **+VALLAAR** = Tilhæng
* **+VIK** = Tilhæng
* **+VIP** = Tilhæng
* **+VISSUAQ** = Tilhæng
* **+VISSUR** = Tilhæng
* **+VVAARIK** = Tilhæng
* **+VVAARIP** = Tilhæng
* **NIAR=TARE=LIR=GALUAR** = Tilhæng
* **SIMAAR=VALLAAR=LIR** = Tilhæng
* **TARIAQAR=LLUAR** = Tilhæng

## Symbols that need to be escaped on the lower side (towards twolc)
* »
* « ()
* > (written with square brackets as stem, to avoid collision with the morpheme boundary marker)
* < (written with square brackets as stem, to avoid collision with the morpheme boundary marker)
